臺灣嘉義地方法院刑事判決
111年度訴字第433號
公  訴  人  臺灣嘉義地方檢察署檢察官
被      告  蔡嘉仁





上列被告因違反毒品危害防制條例案件，經檢察官提起公訴（11
1年度毒偵緝字第101號），被告於準備程序時就被訴事實為有罪
之陳述，經合議庭裁定由受命法官改依簡式審判程序審理，判決
如下：
    主  文
甲○○施用第一級毒品，累犯，處有期徒刑柒月。
    事  實
一、甲○○於民國110年11月18日下午4時許，在嘉義市○區○○里00
    鄰○○路000號大溪厝紫微宮，基於施用第一級毒品海洛因之
    犯意，以將海洛因置於玻璃球中，以火燒烤玻璃球而吸食煙
    霧之方式，施用第一級毒品海洛因1次。嗣於110年11月20日
    經警發覺其為毒品驗尿強制採驗人口，並於同日上午11時9
    分許徵其同意採集尿液送驗，檢驗結果呈可待因、嗎啡陽性
    反應，始查悉上情。
二、案經嘉義縣警察局水上分局報告臺灣嘉義地方檢察署檢察官
    偵查起訴。
    理  由
一、被告甲○○所犯為死刑、無期徒刑或最輕本刑為三年以上有期
    徒刑以外之罪，亦非高等法院管轄第一審案件，其於準備程
    序中就被訴事實為有罪之陳述，經告知簡式審判程序之旨，
    並聽取公訴人、被告之意見後，其等對於本案改依簡式審判
    程序審理均表示同意（見本院卷第87頁），本院合議庭爰依
    刑事訴訟法第273條之1第1項規定，裁定由受命法官獨任進
    行簡式審判程序；又本件之證據調查，依刑事訴訟法第273
    條之2規定，不受同法第159條第1項、第161條之2、第161條
    之3、第163條之1及第164條至第170條規定之限制，合先敘
    明。
二、上開事實，業據被告於警詢、偵查及本院審理時均坦承不諱
    ，且警方於上開時間採集被告尿液送檢驗，結果呈可待因、
    嗎啡陽性反應乙節，有正修科技大學超微量研究科技中心尿
    液檢驗報告、應受尿液採驗人尿液檢體採集送驗記錄、勘察
    採證同意書（見警卷第7至11頁）各1份在卷可佐。足認被告
    上開任意性自白與事實相符，堪以採信。
三、按毒品危害防制條例第20條第3項規定：「依前項規定為觀
    察、勒戒或強制戒治執行完畢釋放後，3年後再犯第10條之
    罪者，適用前2項之規定」，第23條第2項規定：「觀察、勒
    戒或強制戒治執行完畢釋放後，3年內再犯第10條之罪者，
    檢察官或少年法院（地方法院少年法庭）應依法追訴或裁定
    交付審理」，是對於施用毒品之人，於觀察、勒戒或強制戒
    治執行完畢釋放後，3年內再犯施用毒品案件者，自應依法
    追訴。查被告前於110年因施用毒品案件，經本院裁定令入
    勒戒處所觀察、勒戒後，認無繼續施用傾向，於110年6月8
    日釋放出所，有臺灣高等法院被告前案紀錄表1份在卷可佐
    ，是被告於觀察、勒戒執行完畢釋放後之3年內再犯本案施
    用毒品犯行，依上開決議，應依法追訴處罰甚明。從而，本
    件事證明確，被告施用第一級毒品海洛因之犯行，洵堪認定
    ，應依法論科。
四、論罪科刑：
  ㈠查海洛因為毒品危害防制條例第2條第2項第1款所定之第一級
    毒品，核被告所為，係犯毒品危害防制條例第10條第1項之
    施用第一級毒品罪。被告施用前持有海洛因之低度行為，應
    為該施用之高度行為所吸收，不另論罪。
  ㈡另被告前①因搶奪、竊盜等案件，經本院以103年度聲字第122
    2號裁定定應執行有期徒刑2年10月確定；又②因加重竊盜、
    施用毒品等案件，經本院以106年度聲字第222號裁定定應執
    行有期徒刑1年1月確定；再③因施用毒品、竊盜等案件，經
    本院以106年度聲字第994號裁定應執行有期徒刑1年9月確定
    。上開編號①所示各罪送執行後，於104年12月25日縮短刑期
    假釋出監並付保護管束，嗣經撤銷假釋，遂於106年1月24日
    入監執行殘刑有期徒刑1年2月24日，併與上開編號②及③所示
    各罪接續執行，於109年4月22日縮短刑期假釋出監付保護管
    束，至109年10月25日保護管束期滿假釋未經撤銷，其未執行
    之刑，以已執行論等情，業據檢察官提出被告之刑案資料查註
    紀錄表、臺灣嘉義地方檢察署執行指揮書電子檔紀錄（見毒
    偵緝卷第69至119、149至179頁）各1份為證，且檢察官已就
    累犯應加重其刑之事項有所主張。本院衡以司法院釋字第77
    5號解釋意旨，審酌被告前已有多次施用毒品犯行，前案與
    本案所犯之罪質相同，於前案執行完畢後即再犯本案，顯見
    其有特別惡性及對刑罰反應力薄弱，再參以被告本案犯罪情
    節，核無司法院釋字第775號解釋所指罪刑不相當之情形，
    故認本案應論以累犯，並依刑法第47條第1項規定，加重其
    刑。
 五、爰以行為人之責任為基礎，審酌被告前有多次施用毒品之
    前科紀錄，仍未能自新、戒斷毒癮，復先後犯本件施用毒品
    罪，顯無戒毒悔改之意；惟徵諸其犯罪所生之危害，實以自
    戕身心健康為主，對於他人生命、身體、財產等法益，尚無
    重大明顯之實害，暨施用毒品者均具有相當程度之生理成癮
    性及心理依賴性，其犯罪心態與一般刑事犯罪之本質並不相
    同，應側重適當之醫學治療及心理矯治為宜，非難性較低；
    兼衡被告坦承犯行、犯後態度良好，併參以其自述智識程度
    為國中肄業，從事鐵工乙職，日薪新臺幣（下同）1,800至2
    ,000元，月薪4 、5萬元，離婚，獨自在外租屋，有一個90
    年次之成年子女與母親同住，需扶養女兒及母親，本身沒有
    重大疾病之家庭生活經濟狀況，及因與女兒吵架而意氣用事
    才施用毒品之犯罪動機、目的等一切情狀，量處如主文所示
    之刑，以資懲儆。
據上論斷，應依刑事訴訟法第273 條之1 第1 項、第299 條第1
項前段（依裁判簡化原則，僅記載程序法條），判決如主文。
本案經檢察官蔡英俊提起公訴，檢察官陳則銘到庭執行職務。
中　　華　　民　　國　　111 　年　　9 　　月　　7 　　日
                  刑事第二庭  法  官  黃美綾
以上正本證明與原本無異。
如不服本判決應於收受判決後20日內向本院提出上訴書狀，並應敘述具體理由；其未敘述上訴理由者，應於上訴期間屆滿後20日內向本院補提理由書（均須按他造當事人之人數附繕本）「切勿逕送上級法院」。告訴人或被害人如對於本判決不服者，應具備理由請求檢察官上訴，其上訴期間之計算係以檢察官收受判決正本之日期為準。　　　　　　　　　　　　
中　　華　　民　　國　　111 　年　　9 　　月　　8 　　日
                              書記官  李承翰
附錄本案論罪科刑法條：
毒品危害防制條例第10條
施用第一級毒品者，處 6 月以上 5 年以下有期徒刑。
施用第二級毒品者，處 3 年以下有期徒刑。